【裁判字號】    96,訴,4561
【裁判日期】    970522
【裁判案由】    槍砲彈藥刀械管制
【裁判全文】
臺灣板橋地方法院刑事判決              96年度訴字第4561號
公  訴  人  臺灣板橋地方法院檢察署檢察官
被      告  乙○○
選任辯護人  張香堯律師
            謝曜焜律師
上列被告因違反槍砲彈藥刀械管制條例案件，經檢察官提起公訴
（96年度偵字第17782 號），被告於準備程序中對被訴事實為認
罪之陳述，本院合議庭裁定由受命法官獨任行簡式審判程序，判
決如下：
    主  文
乙○○犯非法製造子彈罪，處有期徒刑壹年貳月，併科罰金新臺
幣拾萬元，罰金如易服勞役，以新臺幣壹仟元折算壹日，扣案如
附表（一）所示之物沒收；又犯非法持有槍砲、彈藥之主要零件
罪，處有期徒刑捌月，併科罰金新臺幣陸萬元，罰金如易服勞役
，以新臺幣壹仟元折算壹日，扣案如附表（二）所示之物沒收。
應執行有期徒刑壹年捌月，併科罰金新臺幣拾伍萬元，罰金如易
服勞役，以新臺幣壹仟元折算壹日，扣案如附表（一）、（二）
所示之物均沒收。緩刑肆年。
    事實及理由
一、本件除事實補充及更正乙○○係於96年7 月中旬製造子彈8
    顆而持有之（其中直徑約8.9 ±0.5mm 金屬彈頭之子彈共
    5 顆，採2 顆試射鑑驗，1 顆無法擊發無殺傷力，1 顆可以
    擊發有殺傷力。直徑約8.0 ±0.5mm 金屬彈頭之子彈共2
    顆，採1 顆試射鑑驗，可以擊發有殺傷力。另直徑約8.0
    mm金屬彈頭1 顆，欠缺底火、火藥，不具殺傷力），另警員
    查獲時尚扣得乙○○所有供製造子彈所用之彈殼4 個、彈頭
    3 個、彈殼基座4 個，及其水電職業工作釘槍所用之底火35
    顆；證據補充全國前案紀錄表及乙○○於本院97年5 月8日
    準備程序之自白外，其餘犯罪事實、證據均引用如附件檢察
    官起訴書之記載。
二、核被告乙○○所為，係犯槍砲彈藥刀械管制條例第12條第1
    項未經許可製造具有殺傷力子彈、第13條第4 項之未經許可
    持有槍枝、彈藥之主要組成零件罪名。又被告持有彈藥組成
    零件及持有子彈之行為，應為製造行為所吸收，不另論罪。
    再被告所犯未經許可製造子彈及持有槍枝主要組成零件2罪
    ，犯罪各別，罪名不同，應分論併罰。審酌被告犯罪動機、
    手段，所製造子彈之危險性，以及被告犯罪後坦承犯行，深
    見悔意等一切情狀，各量處如主文所示之刑及易服勞役之折
    算標準，並定其應執行刑，以資懲儆。末按，被告未曾受有
    期徒刑以上刑之宣告，素行非惡，此有臺灣高等法院被告前
    案紀錄表1 份在卷可查，本院慮其年輕識淺，經此偵審教訓
    當知悔悟，應無再犯之虞，所宣告之刑以暫不執行為適當，
    故併諭知緩刑4 年以啟自新。
三、扣案直徑約8.9 ±0.5mm 金屬彈頭之子彈共5 顆，採2顆
    試射鑑驗，1 顆可以擊發用罄，已失違禁物之性質，自不予
    宣告沒收；另1 顆無法擊發，與未試射有無殺傷力不明之3
    顆子彈，俱為被告所有供製造子彈所用之物，此部分所餘4
    顆子彈，應依刑法第38條第1 項第2 款之規定沒收。直徑
    約8.0 ±0.5mm 金屬彈頭之子彈共2 顆，採1 顆試射鑑驗，
    可以擊發用罄，已失違禁物之性質，自不予宣告沒收，未試
    射有無殺傷力不明之1 顆子彈，為被告所有供製造子彈所用
    之物，依刑法第38條第1 項第2 款之規定沒收。另直徑約
    8.0 mm金屬彈頭1 顆，欠缺底火、火藥，不具殺傷力，為被
    告所有供製造子彈所用之物，依刑法第38條第1 項第2 款之
    規定沒收。金屬槍管1 枝、黑色火藥1 包，分屬槍砲、彈
    藥之主要組成零件，為違禁物，依刑法第38條第1 項第1 款
    之規定沒收。電鑽1 枝、鑽尾13枝、電動研磨機1枝、電
    動研磨機鑽尾1 盒（30枝）、挫刀3 枝、砂紙3 張、尖嘴鉗
    1 枝、彈殼4 個、彈頭3 個、彈殼基座4 個，為被告所有供
    製造子彈所用之物，依刑法第38條第1 項第2 款之規定沒收
    。另扣案被告水電職業工作釘槍所用之底火35顆，非違禁
    物，又與本件犯行無涉，此部分物品，不予沒收。
四、據上論斷，應依刑事訴訟法第273 條之1 第1 項、第310 條
    之2 、第454 條第2 項、第299 條第1 項前段，槍砲彈藥刀
    械管制條例第12條第1 項、第13條第4 項，刑法第11條前段
    、第42條第3 項、第51條第5 款、第7 款、第38條第1 項第
    1 款、第2 款、第74條第1 項第1 款，判決如主文。
五、如不服本判決，得自收受送達之翌日起10日內，向本院提出
    上訴狀，上訴於第二審（須附繕本）。
本案經檢察官連思藩到庭執行職務。
中    華    民    國    97    年    5     月  22      日
                  刑事第五庭    法  官  陳財旺
以上正本證明與原本無異。
如不服本判決，應於送達後十日內敘明上訴理由向本院提出上訴
狀。
                                書記官  周百川
中    華    民    國    97    年    5     月  22      日
附錄本案論罪科刑法條全文：
（ 槍砲彈藥刀械管制條例第12條第1項）
 未經許可，製造、販賣或運輸子彈者，處1年以上7年以下有期徒
 刑，併科新台幣500萬元以下罰金。
（ 槍砲彈藥刀械管制條例第13條第4項）
 未經許可，持有、寄藏或意圖販賣而陳列第1項所列零件者，第6
 月以上5年以下有期徒刑，併科新台幣300萬元以下罰金。
---------------------------------------------------------
附表：
（一）直徑約8.9 ±0.5mm 金屬彈頭之子彈共4 顆。
      直徑約8.0 ±0.5mm 金屬彈頭之子彈1 顆。
      直徑約8.0 mm金屬彈頭1 顆。
      電鑽1 枝、鑽尾13 枝 、電動研磨機1 枝、電動研磨機
        鑽尾1 盒（30枝）、挫刀3 枝、砂紙3 張、尖嘴鉗1 枝
        、彈殼4 個、彈頭3 個、彈殼基座4 個。
（二）金屬槍管1 枝、黑色火藥1 包。
---------------------------------------------------------
附件：
臺灣板橋地方法院檢察署檢察官起訴書
                                      96年度偵字第17782號
     被      告  乙○○  男  23歲（民國○○年○月○○日生）
                         國民身分證統一編號：Ｚ000000000號
                         住臺北縣板橋市○○路239巷30號之1
                         ，1樓
 上列被告因違反槍砲彈藥刀械管制條例案件，業經偵查終結，認
 應提起公訴，茲將犯罪事實及證據並所犯法條分敘如下：
         犯罪事實
 一、乙○○基於製造子彈之犯意，於民國94年間某日，先於臺北
     縣三重市湯城百貨地下1樓某模型店，購買子彈半成品及火
     藥等零件後，將之帶返其位於臺北縣板橋市○○路239巷30
     號之1住處，即持電鑽、研磨機、挫刀、砂紙、鑽頭、尖嘴
     鉗等工具磨製子彈半成品並裝填底火，未經許可製造子彈8
     顆而持有之（其中直徑約8.9釐米金屬彈頭之子彈6顆為具有
     殺傷力之子彈，另2顆子彈認不具殺傷力）；復基於持有槍
     枝主要組成零件之犯意，於96年5月間，在臺北縣板橋市○
     ○街附近向姓名年籍不詳綽號「大頭」之友人收受持有金屬
     槍管1枝。嗣於96年8月1日14時12分許，在上址住處為警查
     獲，並扣得子彈8顆、金屬槍管1枝、黑色火藥1包、電鑽1枝
     、鑽尾13枝、電動研磨機1枝、電動研磨機鑽尾1盒（30枝）
     、挫刀3枝、砂紙3張、尖嘴鉗1枝等物。
 二、案經臺北縣政府警察局移送偵辦。
         證據並所犯法條
 一、證據清單與待證事實：
 ┌──┬──────────┬────────────┐
 │編號│     證據清單       │        待證事實        │
 ├──┼──────────┼────────────┤
 │ 1  │被告乙○○於警詢及偵│全部犯罪事實            │
 │    │查中之自白。        │                        │
 ├──┼──────────┼────────────┤
 │ 2  │扣案之子彈8顆、金屬 │被告持有扣案工具用以製造│
 │    │槍管1枝、黑色火藥1包│子彈及持有槍枝主要組成零│
 │    │、電鑽1枝、鑽尾13枝 │件之事實。              │
 │    │、電動研磨機1枝、電 │                        │
 │    │動研磨機鑽尾1盒（30 │                        │
 │    │枝）、刀3枝、砂紙3張│                        │
 │    │、尖嘴鉗1枝。       │                        │
 ├──┼──────────┼────────────┤
 │ 3  │內政部警政署刑事警察│前開扣案之子彈6顆，認係 │
 │    │局96年10月19日內授警│係非制式子彈，由金屬彈殼│
 │    │字第0960871678 號函 │組合直徑約8.9釐米金屬彈 │
 │    │及內政部警政署刑事警│頭而成，可擊發，具殺傷力│
 │    │察局96年8月17日刑鑑 │；扣案槍管1枝，認係土造 │
 │    │字第0960120111號槍彈│金屬槍管，屬公告查禁之主│
 │    │鑑定書各1份。       │要組成零件。            │
 └──┴──────────┴────────────┘
 二、核被告所為，係犯槍砲彈藥刀械管制條例第12條第1項未經
     許可製造具有殺傷力子彈、第13條第4項之未經許可持有槍
     枝、彈藥之主要組成零件罪嫌；又被告持有彈藥組成零件及
     持有子彈之行為，應為製造行為所吸收，均不另論罪。再被
     告所犯未經許可製造子彈及持有槍枝主要組成零件2罪，犯
     罪各別，罪名不同，應分論併罰。至扣案具殺傷力子彈6顆
     、金屬槍管1枝、黑色火藥1包均為違禁物，請依刑法第38條
     第1項第1款之規定宣告沒收。扣案之電鑽1枝、鑽尾13枝、
     電動研磨機1枝、電動研磨機鑽尾1盒（30枝）、挫刀3枝、
     砂紙3張、尖嘴鉗1枝，均係被告犯罪所用且屬其所有，業據
     被告供承在卷，併請依刑法第38條第3項，第1項第2款規定
     宣告沒收之。
 三、依刑事訴訟法第251條第1項提起公訴。
     此    致
 臺灣板橋地方法院
 中    華    民    國    96    年    11    月    29    日
                               檢  察  官  甲○○


司法院資訊處製作；財團法人民間司法改革基金會備份。
